---
title: "Evaluatie zorgprogramma hartfalen"
author: "Willem Raat"
date: "`r Sys.Date()`"
output: github_document
---

```{r setup, include=FALSE}
knitr::opts_chunk$set(echo = FALSE)

library(tidyverse)
library(readxl)
library(lubridate)

# read in the dataframes
df.bnp <- read_excel("C:\\Users\\u0124654\\Google Drive\\Doctoraat\\Projecten\\Zorgprogramma HF Leuven\\dataverwerking\\huisartsenfeedback\\ntprobnp.xlsx", col_names = TRUE)
df.gp <- read_excel("C:\\Users\\u0124654\\Google Drive\\Doctoraat\\Projecten\\Zorgprogramma HF Leuven\\dataverwerking\\huisartsenfeedback\\huisartsen.xlsx", col_names = TRUE)
df.ed <- read_excel("C:\\Users\\u0124654\\Google Drive\\Doctoraat\\Projecten\\Zorgprogramma HF Leuven\\dataverwerking\\huisartsenfeedback\\educaties.xlsx", col_names = TRUE)

# clean up the bnp dataframe
df.bnp <- df.bnp%>%
  select(datum, naam, praktijk)%>%
  ## parse datetime column
  mutate(datum = ymd(datum))%>%
  ## clean name column %>%
  mutate(naam = str_trim(naam))%>%
  mutate(naam = str_to_title(naam))%>%
  ## make a second praktijkcolumn based on the name column for each practice and the participating physicians
  mutate(praktijkcode = case_when(
    naam %in% c("Hauwaerts","Persoons", "Plu", "Roelofs", "Van Muysen", "Vanderhaegen", "Verle") ~ "1",
    naam %in% c("Aertgeerts","De Ceulaer", "De Cock", "Dewyspelaere", "Vander Mijnsbrugge", "Vliers") ~ "2",
    naam %in% c("Bertheloot","Deneffe", "Descamps", "Lisaerde", "Smeulders", "Verbakel") ~ "3",
    naam %in% c("De Aguirre","Degelin", "Gils", "Pollers", "Sterckx", "Van Acoleyen", "Van Decraen", "Wouters") ~ "4",
    naam %in% c("Dijckmans","Ghesquiere") ~ "5",
    naam %in% c("Beke","Pacolet", "Radoes", "Van Pelt", "Van Wouwe", "Vanysacker") ~ "6",
    naam %in% c("Arnalsteen","De Sutter", "Foley", "Maertens", "Maes", "Vanhoren") ~ "7",
    naam %in% c("De Lille","Van Heden", "Van Pottelbergh") ~ "8",
    naam %in% c("Delmeiren","Janssens", "Milants", "Pint", "Verscheure") ~ "9",
    naam %in% c("Empsen","Libert", "Longin", "Spileers", "Tange", "Uyttebroeck", "Van Damme", "Van Den Bergh", "Van Den Eede", "Van Der Mullen") ~ "10",
    naam %in% c("Boeve","Buelens", "Lemlijn", "Michielsen", "Soubotko", "Van Hulle", "Walder") ~ "11",
    naam %in% c("Burvenich","Mannaerts", "Spaey", "Wesemael") ~ "12",
    naam %in% c("Kiekens", "Groot", "Himpens", "Luyten", "Vanderstappen") ~ "13",
    naam %in% c("Beerwerth","Deraeve", "Erkens", "Van Goethem") ~ "14",
    naam %in% c("De Knijf","Dierickx", "Lenaerts", "Schoenmakers", "Van Baelen", "Van Boxem", "Van Mechelen", "Van Raemdonck") ~ "15",
    naam %in% c("Bartholomeeusen","Bervoets", "Brankaer", "De Dycker", "Duquet", "Genevrois", "Hiele", "Jespers", "Rijnders") ~ "16",
    naam %in% c("Nous","De Groote") ~ "17",
    naam %in% c("Butaye") ~ "18",
    naam %in% c("Loos", "Schoonheere", "Smeets", "Vanhaverbeke") ~ "19",
    TRUE ~ "0"))

df.bnp <- df.bnp%>%
  mutate(praktijkcode = as.factor(praktijkcode))

# clean up the educations dataset
df.ed <- df.ed%>%
  mutate(aanmeldingsbron = as.factor(aanmeldingsbron))%>%
  mutate(opmerking = replace_na(opmerking, "geen"))%>%
  mutate(opmerking = str_trim(opmerking))%>%
  mutate(praktijkcode = case_when(
    opmerking == "minnepoort" ~ "5",
    opmerking == "butaye" ~ "18",
    TRUE ~ "" 
  ))%>%
  select(datum, aanmeldingsbron, praktijkcode)%>%
  mutate(bron = case_when(
    aanmeldingsbron == "hh" ~ "Heilig Hart",
    aanmeldingsbron == "uzl" ~ "UZ Leuven",
    aanmeldingsbron == "ha" ~ "Huisarts",
    TRUE ~ ""
  ))%>%
  select(-aanmeldingsbron)%>%
  mutate(datum = as_date(datum))%>%
  mutate(bron = as.factor(bron))%>%
  mutate(bron = fct_relevel(bron, "Heilig Hart", "UZ Leuven", "Huisarts", ""))

```

# Inleiding

In dit rapport vindt u een kort overzicht van de interventies van het Leuvense zorgprogramma hartfalen en van uw eigen implementatieproces.

# NT-proBNP
```{r, echo = FALSE, message = FALSE}
# transform the dataset to include the sum total of NT-proBNPs per month per practice
df.bnp2 <- df.bnp%>%
  group_by(maand = floor_date(datum, "month"), praktijkcode)%>%
  summarize(count = n())

df.bnp3 <- df.bnp%>%
  group_by(maand = floor_date(datum, "month"))%>%
  summarize(count = n())

```


Tussen januari 2020 en `r format(Sys.time(), '%B %Y')` werden er `r nrow(df.bnp)` NT-proBNP testen afgenomen. Het maandgemiddelde was `r round(mean(df.bnp3$count))` testen. Onderstaande grafiek geeft een overzicht van het aantal testen per deelnemende praktijk.

```{r, echo = FALSE}
ggplot(df.bnp2, aes(x = maand, y = count, fill = praktijkcode)) +
  geom_bar(stat = "identity", position = "stack", show.legend = FALSE, alpha = 0.8, colour = "black") +
  theme_minimal() +
  scale_x_date(date_labels = "%b", date_breaks = "1 month") +
  labs(x = "Maand",
       y = "Totaal") +
  scale_fill_viridis_d()

```

# Educaties
```{r, echo = FALSE, message = FALSE}
# transform the ed dataset to include sum total of educations per month
df.ed2 <- df.ed%>%
  filter(bron != "")%>%
  group_by(maand = floor_date(datum, "month"), bron)%>%
  summarize(count = n())

df.ed3 <- df.ed%>%
  group_by(maand = floor_date(datum, "month"))%>%
  summarize(count = n())
```

Tussen januari 2020 en `r format(Sys.time(), '%B %Y')` werden er `r nrow(df.ed)` educaties uitgevoerd. Het maandgemiddelde was `r round(mean(df.ed3$count))` educaties. Onderstaande grafiek geeft een overzicht van het aantal educaties per deelnemende praktijk.

```{r, echo = FALSE}
ggplot(df.ed2, aes(x = maand, y = count, fill = bron)) +
  geom_bar(stat = "identity", position = "stack", show.legend = TRUE, alpha = 0.8, colour = "black") +
  theme_minimal() +
  scale_x_date(date_labels = "%b", date_breaks = "1 month") +
  labs(x = "Maand",
       y = "Totaal") +
  scale_fill_viridis_d()

```


